【裁判字號】    97,易,924
【裁判日期】    970623
【裁判案由】    竊盜
【裁判全文】
臺灣士林地方法院刑事判決              97年度易字第924 號
公  訴  人  臺灣士林地方法院檢察署檢察官
被      告  乙○○
上列被告因竊盜案件，經檢察官提起公訴（97年度偵字第5437號
），被告於本院準備程序期日就被訴事實為有罪之陳述，經本院
裁定本案改以簡式審判程序進行審理後，判決如下：
    主  文
乙○○攜帶兇器踰越安全設備竊盜未遂，處有期徒刑肆月，如易
科罰金，以新臺幣壹仟元折算壹日。扣案之老虎鉗壹支、麻布袋
壹只均沒收。
    事  實
一、乙○○意圖為自己不法所有，於民國97年4 月16日下午9 時
    30分許，至臺北市○○區○○路68號「聚旺之居」建築工地
    ，推開繫有鐵鍊之大門，從大門縫隙進入該工地內，並持客
    觀上可作為兇器使用之老虎鉗１支，著手竊取由甲○○所管
    領之電線，惟於尚未得手之際，即為甲○○發覺而未遂，經
    警據報到場查得上情，並扣得老虎鉗１支及麻布袋１只。
二、案經臺北市政府警察局北投分局報告臺灣士林地方法院檢察
    署檢察官偵查起訴。
    理  由
一、本件被告所犯非死刑、無期徒刑、最輕本刑為3 年以上有期
    徒刑之罪，或高等法院管轄第一審之案件，被告於本院準備
    程序中，就被訴事實為有罪之陳述，經告以簡式審判程序之
    旨，並聽取檢察官、被告之意見後，本院裁定改行簡式審判
    程序，是本件之證據調查，依刑事訴訟法第273 條之2 規定
    ，不受同法第159 條第1 項、第161 條之2 、第161 條之3
    、第163 條之1 及第164 條至第170 條規定之限制，合先敘
    明。
二、上揭犯罪事實，業據被告乙○○於本院審理時自白不諱，核
    與證人即被害人甲○○於警詢證述相符（詳偵查卷第11至13
    頁），此外復有現場照片8 張（詳偵查卷第26至28頁）、老
    虎鉗1 支及麻布袋1 只扣案可佐，堪認被告之自白與事實相
    符，足以採信。本件事證明確，被告犯行洵堪認定，應依法
    論科。
三、按刑法第321 第1 項第2 款之「門扇」專指門戶而言，應屬
    狹義－指分隔住宅或建築物內外之間之出入口大門而言。而
    所謂「其他安全設備」，指門扇牆垣以外，依通常觀念足認
    防盜之一切設備而言，如門鎖、窗戶等，準此，為防盜另外
    裝設之鐵鍊，自屬「其他安全設備」。又刑法第321 條第1
    項第2 款之所謂毀越門扇之「越」字，係指越入者而言，如
    係走入不得謂之「越」（參照最高法院24年7 月刑事庭會議
    決議）。被告上開竊盜犯行，係以推開大門，從大門外面的
    鐵鍊縫隙中穿越而走入建築工地內行竊，為被告所自承在卷
    （本院卷第18頁），自無踰越門扇之情，起訴意旨認被告竊
    盜犯行，係犯攜帶兇器踰越門扇竊盜未遂罪，尚有誤會。惟
    建築工地大門上之鐵鍊，係作為防閑、防盜之用，屬其他安
    全設備，被告越過鐵鍊進入建築工地內，自屬踰越安全設備
    。次查被告持以竊盜之老虎鉗1 支，為具有相當硬度之金屬
    器具，在客觀上足對人之生命、身體構成威脅，自屬兇器之
    一種。又刑法上竊盜罪既遂、未遂區分之標準，係採權力支
    配說，即行為人將竊盜之客體，移入一己實力支配之下者為
    既遂，若著手於竊盜，而尚未脫離他人之持有，或未移入一
    己實力支配之下者，則為未遂（最高法院84年度台上字第22
    56號裁判意旨可參）。查被告雖已著手實施竊盜犯行，並將
    工地電線剪斷欲放置於麻布袋竊取，惟未及將上開物品納入
    袋內，即為被害人甲○○發現，並遭員警當場查獲，而未得
    逞，揆之前揭說明，被告此等犯行仍屬未遂階段。是核被告
    所為，係犯刑法第321 條第2 項、第1 項第2 款、第3 款攜
    帶兇器踰越安全設備竊盜未遂罪。被告已著手竊盜犯罪行為
    ，尚未得手即為警查獲，為未遂犯，應依刑法第25條第2 項
    規定減輕其刑。爰審酌被告年輕力壯，不思正途營生，竟以
    偷竊謀利，及其犯罪之手段、所得之不法利益，於犯罪後坦
    承犯行不諱，態度良好等一切情狀，量處如主文所示之刑，
    並諭知易科罰金之折算標準，以示懲儆。
四、扣案之麻布袋1 只及老虎鉗1 支，依前揭事證，堪認為犯罪
    所用之物，且被告自承為其所有（詳本院卷第18頁），自應
    依刑法第38條第1 項第2 款之規定宣告沒收。
據上論斷，應依刑事訴訟法第273 條之1 第1 項、第299 條第1
項前段，刑法第321 條第2 項、第1 項第2 款、第3 款、第25條
第2 項、第41條第1 項前段、第38條第1 項第2 款，刑法施行法
第1 條之1第1 項、第2 項前段，判決如主文。
本案經檢察官余秉甄到庭執行職務
中    華    民    國    97    年    6     月    23    日
                  刑事第六庭法  官  許永煌
以上正本證明與原本無異。
如不服本判決，應於收受送達後10日內向本院提出上訴書狀，其
未敘述上訴理由者，應於上訴期間屆滿後20日內向本院補提理由
書狀（均須按他造當事人之人數附繕本）。
                            書記官  陳淑琪
中    華    民    國    97    年    6     月    23    日
附錄本案論罪科刑法條：
中華民國刑法第321條
犯竊盜罪而有左列情形之一者，處 6 月以上、 5 年以下有期徒
刑：
一  於夜間侵入住宅或有人居住之建築物、船艦或隱匿其內而犯
    之者。
二  毀越門扇、牆垣或其他安全設備而犯之者。
三  攜帶兇器而犯之者。
四  結夥三人以上而犯之者。
五  乘火災、水災或其他災害之際而犯之者。
六  在車站或埠頭而犯之者。
前項之未遂犯罰之。


司法院資訊處製作；財團法人民間司法改革基金會備份。
